【裁判字號】    92,上易,635
【裁判日期】    920527
【裁判案由】    傷害
【裁判全文】
臺灣高等法院高雄分院刑事判決                    九十二年度上易字第六三五號
    上訴人  台灣高雄地方法院檢察署檢察官
    被  告      乙○○
右上訴人因被告傷害案件，不服臺灣高雄地方法院九十一年度易字第三六四一號中華
民國九十二年三月五日第一審判決（起訴案號：臺灣高雄地方法院檢察署九十一年度
偵字第一九六八一號），提起上訴，本院判決如左：
      主  文
上訴駁回。
      事  實
一、乙○○因其弟黃棨威於民國（以以同）九十年十月二十五日二十三時許，將汽車
    停放在高雄縣岡山鎮○○路六號前空地所使用防盜器之聲音，影響鄰居甲○○家
    人安寧，甲○○乃外出糾正黃棨威，二人乃發生激烈爭吵，乙○○出門察看見狀
    ，遂加入口角行列。甲○○於心生不滿之餘，先出手毆擊乙○○受傷後（甲○○
    傷害部分未據告訴），乙○○於被毆打心有未甘下，竟基於傷害之犯意，與甲○
    ○發生拉扯後，出手毆打甲○○頭部，致其受有左顳部皮下血腫之傷害。
二、案經被害人甲○○訴由臺灣高雄地方法院檢察署檢察官偵查聲請簡易判決處刑，
    嗣因原審認不宜適用簡易判決處刑，改用通常程序審理。
      理  由
一、訊之被告乙○○固坦承確有於右揭時地在場之事實，惟則矢口否認有何傷害之犯
    行，辯稱：我係遭告訴人甲○○毆打成傷後，心生憤怒之下本欲上前拉扯告訴人
    ，但在家人黃棨威等人勸阻下，並未與告訴人有何肢體上之接觸云云。惟查：
（一）告訴人甲○○如何於右揭時地因停車糾紛之故，先與證人即被告之弟黃棨威發
      生爭執，嗣被告乙○○及其家人陳有邦、黃怡芬及郭惠娟等人，告訴人之子即
      證人林相綸聞聲後紛紛到場察看等事實，業據被告乙○○及告訴人一致肯認無
      訛，且核與證人陳有邦、黃怡芬、郭惠娟及林相綸等人證述之情節相符。被告
      乙○○與告訴人確有發生口角之情，已據證人黃棨威、陳有邦在警訊及原審審
      理中陳稱：告訴人大小聲罵後，乙○○便出來看發生何事，之後告訴人與乙○
      ○就叫罵起來等語；又告訴人甲○○係先出手毆擊被告乙○○，致乙○○受有
      頭部外傷併鼻部擦傷及背痛等傷害一情，業經被告乙○○指陳在卷，且經證人
      陳有邦、黃怡芬及林相綸等人一致陳稱雙方互毆甚詳，且有高雄縣立岡山醫院
      診斷證明書在卷可稽，而上開診斷證明書已載明，被告乙○○係於九十年十月
      二十六日至該醫院急診治療，比對被告乙○○所指陳之遭告訴人甲○○毆打之
      時間至為密接，顯見本案之近因係被告乙○○與告訴人甲○○於叫罵後，雙方
      才互毆之事實至明。
（二）被告乙○○固辯稱：沒有毆打，只有拉扯云云，惟觀諸被告乙○○於警訊時供
      陳：甲○○打我，我很生氣就把甲○○的衣服扯破等語，按拉扯使對方受傷，
      即係傷害。又証人陳有邦於原審審理中陳稱：告訴人出手毆打乙○○後，乙○
      ○就與告訴人開始拉扯，約一分鐘後才將二人分開，乙○○被打後一定會去推
      告訴人等語；證人郭惠娟、黃怡芬證陳：乙○○被毆打後，告訴人還有繼續毆
      打的動作．．．．．乙○○與告訴人甲○○發生肢體上之接觸，是在被毆打後
      才去拉扯等語（均詳見九十二年一月二十二日原審訊問筆錄），且參酌證人陳
      有邦警訊中陳稱：（問：甲○○身上之傷如何來？）答：甲○○與乙○○有拉
      扯，可能是在拉扯中受傷等語，及被告乙○○於原審審理中供承：我有可能在
      拉扯當中撥到告訴人等語（見前述原審訊問筆錄），並有診斷證明書一份存卷
      可參，按拉扯使對方受傷，即係傷害，事証明確，被告乙○○所辯係卸責之語
      ，不足採信，其犯行已堪認定。
二、核被告乙○○所為，係犯刑法第二百七十七條第一項之傷害罪。
三、原審適用刑法第二百七十七條第一項、第四十一條第一項、罰金罰鍰提高標準條
    例第一條前段、第二條規定，並審酌被告乙○○因細故即與告訴人互毆，其本身
    也有受傷，告訴人甲○○傷勢不重，僅係皮肉外傷等一切情狀，量處拘役五十九
    日，並諭知如易科罰金以三百元折算一日。經核原判決認事用法並無不合，量刑
    亦屬適當，檢察官循告訴人甲○○聲請上訴指摘原判決量刑過輕，為無理由，應
    予駁回。
據上論結，應依刑事訴訟法第三百六十八條，判決如主文。
本案經檢察官張金塗到庭執行職務。
中      華      民      國    九十二    年      五      月    二十七    日
                              臺灣高等法院高雄分院刑事第九庭
                                  審判長法官  張明松
                                        法官  任森銓
                                        法官  張盛喜
右正本證明與原本無異。
不得上訴。
                                  法院書記官  楊茱宜
中      華      民      國     九十二    年      五      月    二十七   日
附錄本判決論罪科刑適用法條
中華民國刑法第二百七十七條
 (普通傷害罪)
傷害人之身體或健康者，處三年以下有期徒刑、拘役或一千元以下罰金。
犯前項之罪因而致人於死者，處無期徒刑或七年以上有期徒刑；致重傷者
，處三年以上十年以下有期徒刑。


司法院資訊處製作；財團法人民間司法改革基金會備份。
